【裁判字號】    99,交聲,1359
【裁判日期】    990930
【裁判案由】    違反道路交通管理處罰條例聲明異議
【裁判全文】
臺灣桃園地方法院交通事件裁定        99年度交聲字第1359號
原處分機關  交通部公路總局臺北區監理所
代  表  人  張朝陽
異  議  人  甲○○
上列異議人因違反道路交通管理處罰條例案件，對於交通部公路
總局臺北區監理於民國95年12月8 日所為之處分（北監自裁字裁
40-Z00000000號），聲明異議，本院裁定如下：
    主  文
異議駁回。
    理  由
一、異議意旨略以：異議人甲○○於民國95年8 月17日某時許飲
    酒後，於同日凌晨1 時35分許酒後駕駛車號4209-KU 號自小
    客車，行經國道1 號南向三重出口匝道時，為警攔檢測得呼
    氣中酒精濃度達每公升0.42毫克，遂予製單舉發，原處分機
    關乃依道路交通管理處罰條例第35條第1 項第1 款規定，裁
    處罰鍰新臺幣（下同）42,000元，駕駛執照禁考1 年，並施
    以道安講習；惟異議人認其因工作少回家，裁決書送達係其
    母親拿印章代收，違規當日其並未駕駛車輛行駛於道路，其
    僅在車上睡覺，其將車輛停放路邊有閃黃燈，並非為躲避臨
    檢而靠邊停車。為此，爰依法聲明異議，請求撤銷原處分等
    語。
二、按受處分人，不服第8 條主管機關所為之處罰，得於接到裁
    決書之翌日起20日內，向管轄地方法院聲明異議；依道路交
    通管理處罰條例第87條規定向管轄法院聲明異議之期間，自
    裁決送達之翌日起算，並得依法扣除在途期間及聲請回復原
    狀；道路交通案件處理辦法第12條規定交通案件聲明異議之
    在途期間扣除，居住於臺灣地區者，當事人非居住於處罰機
    關所在之鄉、鎮、市（包括縣轄市、省轄市及院轄市），但
    居住於受理聲明異議案件法院之管轄區域者，依法院訴訟當
    事人在途期間標準第2 條第1 款中之「地方法院在途期間」
    欄所載日數，扣除在途期間。而居住於臺灣桃園地方法院管
    轄之桃園縣者，在途期間為1 日；又按交通法庭認聲明異議
    不合法律上之程式或其異議權已經喪失者，應以裁定駁回之
    ，道路交通管理處罰條例第87條第1 項、道路交通案件處理
    辦法第12條、第18條前段及法院訴訟當事人在途期間標準第
    2 條、第4 條第1 項第1 款第2 目分別訂有明文。故受處分
    人若受有裁決而不服，自應於上開規定期間內聲明異議，倘
    受處分人逾期提出，法律上之程式已無從補正，自應依法駁
    回其異議。次按送達，於應受送達人之住居所、事務所或營
    業所為之。於應送達處所不獲會晤應受送達人時，得將文書
    付與有辨別事理能力之同居人、受僱人或應送達處所之接收
    郵件人員。送達，不能依行政程序法第72、73條規定為之者
    ，得將文書寄存送達地之地方自治或警察機關，並作送達通
    知書兩份，一份黏貼於應受送達人住居所、事務所、營業所
    或其就業處所門首，另一份交由鄰居轉交或置於該送達處所
    信箱或其他適當位置，以為送達，行政程序法第72條第1 項
    、第73條第1 項、第74條第1 項亦分別定有明文。
三、經查：異議人於前揭時間、地點，駕駛前揭車輛，為警測得
    呼氣中酒精濃度達每公升0.42毫克，而為警製單舉發，嗣原
    處分機關依道路交通管理處罰條例第35條第1 項第1 款規定
    ，裁處罰鍰42,000元，駕駛執照禁考1 年，並施以道安講習
    等情，有內政部警政署國道公路警察局95年8 月17日公警局
    交字第Z00000000 號舉發違反道路交通管理事件通知單、交
    通部公路總局臺北區監理95年12月8 日北監自裁字裁40-Z00
    000000號裁決書、送達證書影本各1 紙在卷可考，亦為異議
    人所不爭執。且該裁決作成後，於95年12月12日由異議人本
    人收受，有送達證書影本1 紙附卷可稽。異議人雖辯稱前揭
    裁決書係由其母親收受，非其本人收受云云，然縱異議人所
    辯為真實，惟其母親亦居住於該處，法律上為異議人之同居
    人，承前揭規定，由異議人母親代為收受之補充送達，送達
    程序亦合法生效無訛。復異議人係居住於桃園縣中壢市○○
    街35號4 樓一節，有戶役政個人基本資料查詢表1 紙在卷可
    憑，足徵異議人居住於本院管轄之桃園縣地區，依前揭法規
    意旨，異議期間屆滿之計算，應加計本院管轄之在途期間，
    而承前述，異議人係居住於桃園縣中壢市，在途期間為1 日
    。是異議人如對原處分機關上開裁決不服而欲聲明異議，應
    自其收受裁決書之翌日起20日，加計1 日在途期間，即至遲
    應於96年1 月2 日（含當日）前向交通部公路總局臺北區監
    理所提出聲明異議。而異議人竟遲至99年9 月3 日始具狀向
    該監理所聲明異議一節，此觀之異議人聲明異議狀上收狀章
    戳即明，有聲明異議狀1 份在卷可參，是異議人提起本件異
    議，顯已逾上開法定異議期間。從而，其異議既不合上開法
    定程式，且無從補正，本院自應依法駁回其異議，其實體上
    異議事由即無庸審究，併予敘明。
四、依道路交通案件處理辦法第18條前段，裁定如主文。
中    華    民    國    99    年    9     月    30    日
                  交通法庭    法  官  謝枚霏
以上正本證明與原本無異。
如不服本裁定，應於裁定送達後5 日內向本院提出抗告狀。
                              書記官  冒佩妤
中    華    民    國    99    年    9     月    30    日

司法院資訊處製作；財團法人民間司法改革基金會備份。
